【裁判字號】    97,審訴,2237
【裁判日期】    971003
【裁判案由】    毒品危害防制條例
【裁判全文】
臺灣桃園地方法院刑事判決            97年度審訴字第2237號
公  訴  人  臺灣桃園地方法院檢察署檢察官
被      告  甲○○
                    （現另案在桃園監獄執行中）
上列被告因違反毒品危害防制條例案件，經檢察官提起公訴（97
年度毒偵字第3699號），嗣於本院準備程序進行中，被告就被訴
事實為有罪之陳述，經本院告知簡式審判程序意旨，並聽取公訴
人、被告之意見後，本院合議庭裁定改由受命法官獨任依簡式審
判程序審理，並判決如下：
    主  文
甲○○施用第一級毒品，累犯，處有期徒刑拾壹月；又施用第二
級毒品，累犯，處有期徒刑陸月。應執行有期徒刑壹年參月。
    事  實
一、甲○○前於民國89年間因施用毒品案件，經本院以89年度毒
    聲字第2320號裁定送觀察、勒戒後，因有繼續施用毒品傾向
    ，經本院以91年度毒聲字第2889號裁定令入戒治處所施以強
    制戒治，因其戒治成效經評定為合格，又經本院以89年度毒
    聲字第7376號裁定停止戒治，並交付保護管束，於90年4 月
    18日保護管束期滿，未經撤銷，視為戒治完畢，其所涉上開
    施用毒品案件，經本院以94年度易字第1226號判決判處有期
    徒刑9 月確定；復於前開強制戒治期滿釋放5 年內，再犯施
    用第一、二級毒品案件，經本院以94年度訴字第2491號判決
    判處有期徒刑9 月、6 月，定應執行有期徒刑1 年3 月確定
    ；復因竊盜案件經本院以95年度易字第7 號判處有期徒刑9
    月確定；上開三罪嗣經本院以96年聲減字第103 號減刑，並
    定應執行為有期徒刑10月確定後，於96年7 月16日執行完畢
    。詎仍不知悔改，竟基於施用第一級毒品海洛因及第二級毒
    品甲基安非他命（起訴書均稱安非他命，應由本院予以更正
    ）之犯意，於97年3 月16日中午，在桃園縣中壢市○○○街
    5 號13樓之住處內，分別以注射針筒方式施用海洛因及以玻
    璃球吸食器之吸食方式施用甲基安非他命各1 次。嗣於97年
    3 月17日凌晨4 時許，在桃園縣八德市○○路1216號桃園縣
    政府警察局八德分局內，接受調查時出現輕微毒癮發作現象
    ，經其同意採集尿液送檢驗後，呈安非他命類及鴉片類嗎啡
    陽性反應，知悉上情。
二、案經桃園縣政府警察局八德分局報告臺灣桃園地方法院檢察
    署檢察官偵查起訴。
    理  由
一、本件被告甲○○所犯係死刑、無期徒刑、最輕本刑為三年以
    上有期徒刑以外之罪，且於準備程序中就被訴事實為有罪之
    陳述，經告知簡式審判程序之旨，並聽取公訴人、被告之意
    見後，本院合議庭依刑事訴訟法第273 條之1 第1 項之規定
    ，裁定改由受命法官獨任進行簡式審判程序，合先敘明。
二、上揭犯罪事實，業據被告甲○○於警詢及本院審理時坦承不
    諱，而被告為警查獲所採集尿液經送驗結果，確呈安非他命
    類及鴉片類嗎啡陽性反應，有台灣檢驗科技股份有限公司出
    具之濫用藥物檢驗報告1 份附卷可參，足認被告上開任意性
    之自白與事實相符，堪以採信。又按毒品危害防制條例於92
    年7 月9 日修正公布，自93年1 月9 日施行，而依修正後之
    規定，僅限於「初犯」及「5 年後再犯」2 種情形，始應先
    經觀察、勒戒或強制戒治程序。倘被告於5 年內已再犯，經
    依法追訴處罰，縱其第3 次（或第3 次以上）再度施用毒品
    之時間，在初犯經觀察、勒戒或強制戒治執行完畢釋放5 年
    以後，已不合於「5 年後再犯」之規定，且因已於「5 年內
    再犯」，顯見其再犯率甚高，原實施觀察、勒戒或強制戒治
    ，已無法收其實效，即應依該條例第10條處罰；又所謂5 年
    戒斷期間之計算，係指相鄰之前後2 次施用毒品時間之間隔
    而言，非可飛躍自初次起算其5 年期間（最高法院95年度第
    7 次刑事庭會議決議、最高法院95年台非字第65號判決參照
    ）。經查，本件被告於前案強制戒治執行完畢（即90年4 月
    18日）後5 年內，即於94年間起因施用毒品案件，經本院以
    94年度訴字第2491號判決判處有期徒刑9 月、6 月，定應執
    行刑有期徒刑1 年3 月確定，有臺灣高等法院被告前案紀錄
    表在卷足憑，是本件被告施用毒品犯行雖已於強制戒治執行
    完畢後5 年後，惟其已於5 年內再犯，依上開說明，仍應追
    訴處罰。綜上，本件事證明確，被告犯行堪以認定，應依法
    論科。
三、核被告所為，係犯毒品危害防制條例第10條第1 項之施用第
    一級毒品罪及同條第2 項之施用第二級毒品罪。被告於施用
    第一、二級毒品前持有第一、二級毒品之低度行為，應為其
    施用之高度行為所吸收，均不另論罪。被告所犯上開施用第
    一、二級毒品之二罪，犯意各別，構成要件互異，應分別論
    罪，併合處罰。末查，被告有事實欄一所載之科刑及執行紀
    錄，有臺灣高等法院被告前案紀錄表可稽，其於有期徒刑執
    行完畢後5 年內，故意再犯本件有期徒刑以上之二罪，皆為
    累犯，均應依法加重其刑。爰審酌被告前已有施用毒品前科
    ，於本件復另行施用第一、二級毒品，顯見其意志不堅，缺
    乏勒戒動機，其施用毒品足以導致精神障礙、性格異常，甚
    至造成生命危險，戕害一己之身體健康，惟念其犯後尚能坦
    承犯行、態度尚可等一切情狀，就所犯施用第一、二級毒品
    罪，分別量處如主文所示之刑，並定其應執行之刑。
據上論斷，應依刑事訴訟法第273 條之1 第1 項、第299 條第1
項前段，毒品危害防制條例第10條第1 項、第2 項，刑法第11條
前段、第47條第1 項、第51條第5 款，判決如主文。
本案經檢察官王惟琪到庭執行職務。
中    華    民    國    97    年    10    月    3     日
                    刑事庭  法  官  鍾雅蘭
以上正本證明與原本無異。
如不服本判決，應於判決送達後10日內向本院提出上訴狀（應附
繕本），其未敘述上訴理由者，應於上訴期間屆滿後20日內補提
理由書狀於本院，上訴於臺灣高等法院。
                            書記官  楊郁馨
中    華    民    國    97    年    10    月    6     日
附錄本案論罪科刑法條：
毒品危害防制條例第10條規定：
施用第一級毒品者，處6 月以上5 年以下有期徒刑。
施用第二級毒品者，處3 年以下有期徒刑。


司法院資訊處製作；財團法人民間司法改革基金會備份。
